【裁判字號】    98,交聲,602
【裁判日期】    980811
【裁判案由】    交管條例聲異
【裁判全文】
臺灣板橋地方法院交通事件裁定         98年度交聲字第602號
原處分機關  交通部公路總局臺北區監理所板橋監理站
異  議  人
即受處分人  甲○○
上列異議人因違反道路交通管理處罰條例案件，對於交通部公路
總局臺北區監理所板橋監理站於民國98年3 月4 日以板監裁字第
裁41-C00000000號所為之裁決處分（原舉發案號：北縣警交大字
第C00000000 號），聲明異議，本院裁定如下：
    主  文
異議駁回。
    理  由
一、原處分意旨略以：本件異議人即受處分人甲○○所有車號FE
    6-035 號重型機車，於民國97年12月16日14時25分許，在臺
    北縣新店市○○路92號前之人行道上，因有「在禁止臨時停
    車處所停車」之違規事實，為臺北縣政府警察局新店分局員
    警予以拍照存證，並以北縣警交大字第C00000000 號舉發違
    反道路交通管理事件通知單逕行舉發。嗣經原處分機關於98
    年3 月4 日以板監裁字第裁41-C00000000號違反道路交通管
    理事件裁決書，依道路交通管理處罰條例第56條第1 項第1
    款之規定，裁處罰鍰新臺幣（下同）600 元等語。
二、異議意旨略以：異議人於97年12月16日上午8 時30分將所有
    車號FE6-035 號重型機車停放在臺北縣新店市○○路92號前
    之人行道上機車停車格內，惟下午員警至現場拖吊時，其機
    車已被他人移至機車停車格外，致其上開車號重型機車被拖
    吊。其上班時間為早上8 點至下午5 點，工作時間長達9 小
    時，且其工作內容係為內勤，故在這時間內不可能去移動車
    子，也不可能為了一時的停車方便而將機車停放於機車停車
    格外或違規停車，因為其若將機車停放機車停車格外或違規
    停車停放如此久時間，被拖吊的機率太高了。再違規地點雖
    為人行紅磚道，但現場已被放置鐵板並於騎樓設置鐵欄杆，
    顯然無法提供行人使用，既然其上開機車被他人移至停車格
    外，也不會影響行人之用路權及交通秩序，為此聲明異議，
    請求撤銷原處分云云。
三、按人行道指為專供行人通行之騎樓、走廊，及劃設供行人行
    走之地面道路，與人行天橋及人行地下道；又在人行道不得
    臨時停車，道路交通管理處罰條例第3 條第3 款及道路交通
    安全規則第111 條第1 項第1 款分別定有明文。復按汽車駕
    駛人停車時，在禁止臨時停車處所停車者，處600 元以上1,
    200 元以下罰鍰，道路交通管理處罰條例第56條第1 項第1
    款亦定有明文。
四、經查：
  (一)本件異議人即受處分人甲○○所有之車號FE6-035 號重型機
    車，於97年12月16日14時25分許，停放在臺北縣新店市○○
    路92號前之人行道上，因在禁止臨時停車處所停車違規，經
    員警拍攝相片後逕行舉發並拖吊移置，嗣異議人提出申訴，
    經原舉發機關即臺北縣政府警察局新店分局函覆本案違規屬
    實，依道路交通管理處罰條例第56條第1 項第1 款舉發拖吊
    ，並無不當，而由交通部公路總局臺北區監理所板橋監理站
    於98年3 月4 日以板監裁字第裁41-C00000000號所為之裁決
    書裁處罰鍰600 元等情，有臺北縣政府警察局97年12月16日
    北縣警交大字第C00000000 號舉發違反道路交通管理事件通
    知單通知聯影本、上開板監裁字第裁41-C00000000號裁決書
    影本、臺北縣政府警察局新店分局98年2 月26日北縣警店交
    裁字第0980009686號書函各1 件，暨異議人提出員警舉發違
    規當時所採證之照片2 幀附卷可參。
  (二)異議人雖執前揭情詞置辯，然依卷附採證照片可徵，異議人
    上開機車停放地點，該地面上舖有紅磚，依一般生活經驗觀
    察，顯而易見該處所係供行人行走之用，而屬人行道無疑，
    依法自非供駕駛人停車之處所。是員警舉發異議人機車有違
    規停放於禁止臨時停車處所之違規事實，客觀上並無任何舉
    發錯誤之情事。至異議人辯稱其停車時係將機車停放於機車
    停車格內，之後被他人搬移至違規地點云云，惟由異議人異
    議理由可見，此純係異議人單方面之說詞，其檢附其自97年
    5 月5 日起即在宣威科技股份有限公司任職之服務證明書乙
    紙，並無法證明員警舉發本件違規事實有何違誤；再者，異
    議人經本院合法傳喚，無正當理由未到庭陳述意見，其無法
    提出任何可資查證之確實事證供本院詳查，或以證明其說屬
    實，本院自無從為有利於異議人事證之認定，亦難以排除卷
    附採證照片所示客觀違規事實之證明力。是本件舉發員警本
    於維護交通秩序、安全職責所為之舉發，自應受到合法、正
    確之推定，並得據以認定異議人上開違規之事實。異議人前
    開辯解，顯係卸責之詞，不足採信。
  (三)再主管機關於人行道上劃設專供機車停車之停車格位，雖佔
    用大部分之人行道路面，然此部分乃係主管機關考量空間及
    整體交通狀況後所合法劃設，自限縮行人通行之權利，以維
    護交通秩序，確保交通安全。至其餘人行道部分仍係專供行
    人通行之用，自不容私人圖一己便利而隨意停車佔用以妨礙
    行人通行之安全。從而，本院核諸附卷之舉發採證照片，異
    議人遭舉發之處所既屬人行道，且該機車前輪停放處尚佔用
    專供用路權人通行之通道，顯已影響行人用路權益並造成用
    路人之不便，異議人空言臆測主張其違規停車行為並無阻礙
    行人通行及交通秩序之虞云云，顯不足採。本件事證明確，
    異議人上開違規事實堪以認定，舉發員警依斯時既存之違規
    客觀事實，檢附採證照片逕為掣單舉發並無不當或違法之處
    。
五、綜上所述，異議人於上開時、地，將其所有車號FE6-035 號
    重型機車停放在屬禁止臨時停車處所之人行道上之違規事實
    ，堪以認定，原處分機關依道路交通管理處罰條例第56條第
    1 項第1 款之規定，裁處異議人罰鍰600 元，核無違誤，異
    議人執持前詞置辯，對原處分機關所為之裁決處分聲明異議
    ，為無理由，應予駁回。
據上論斷，應依道路交通案件處理辦法第19條，裁定如主文。
中    華    民    國    98    年    8     月    11    日
                  交通法庭      法  官    許必奇
以上正本證明與原本無異。
如不服本裁定應於送達後5 日內向本院提出抗告狀。
                                書記官    金和國
中    華    民    國    98    年    8     月    11    日


司法院資訊處製作；財團法人民間司法改革基金會備份。
